臺灣臺中地方法院民事裁定
111年度小上字第20號
上  訴  人  蕭錦全  
被  上訴人  李蘇麗華
上列當事人間請求損害賠償事件，上訴人對於民國110年11月30
日本院110年度豐小字第1096號第一審判決提起上訴，本院裁定
如下：
    主    文
上訴駁回。
第二審訴訟費用新台幣1,500元由上訴人負擔。
    理    由
一、按對於小額程序之第一審裁判之上訴或抗告，非以其違背法
    令為理由，不得為之。又上訴狀內應記載上訴理由，表明：
    ㈠原判決所違背之法令及其具體內容。㈡依訴訟資料可認為原
    判決有違背法令之具體事實，民事訴訟法第436條之24第2項
    、第436條之25分別定有明文。而所謂判決有違背法令，乃
    指判決不適用法規或適用不當，亦為同法第468條所明定，
    此亦為小額事件之上訴程序所準用（民事訴訟法第436條之3
    2第2項參照）。而上訴不合法者，依同法第436條之32第2項
    準用第444條第1項規定，應逕以裁定駁回之。
二、上訴意旨略以：原審被上訴人以其要在守衛室繳納管理費時
    ，上訴人跑進來指著被上訴人說因為沒錢才不想繳納管理費
    ，才罵上訴人為瘋子等語抗辯。然當天事實狀況是社區主委
    、監委及財委三人因受住戶拜託協助至守衛室調閱監視畫面
    ，後被上訴人得知後隨即對上訴人等人表示其等沒有資格調
    閱畫面，上訴人回覆「我是社區主委，其它人是監委及財委
    」，被上訴人聽後便辱罵上訴人「你是假的，你沒票，你是
    假的主委，包括財委、監委也是沒票，假的」。足見被上訴
    人想以說詞壓制上訴人須聽其言，並誤導附近住戶對上訴人
    服務社區的善心，也是對上訴人身分地位極盡打擊、抹黑及
    污辱，嚴重挫傷上訴人為公眾服務之初心。被上訴人自訴訟
    迄今，仍在社區逢人就說上訴人是假主委，企圖影響上訴人
    在住戶心目中服務熱誠用心的形象，並塑造上訴人是騙子、
    是違法亂紀之人，將上訴人的人格、名譽、信用踐踏在地，
    且剛搬進來的住戶，在不清楚狀況之下被被上訴人誤導誤認
    上訴人就是騙子或存心不良之惡人，更令上訴人情感受創，
    無法撫平傷口。原告因追求公平正義及事實真相，不得已向
    被上訴人提起訴訟求公正調查及判決，惟一審僅判被上訴人
    新臺幣（下同）5,000元損害賠償金，實不合理，因上訴人
    迄今仍在接收被誤導的住戶之流言蜚語，工作時受此影響無
    法專心工作，情緒亦大受影響，且訴訟過程上訴人需花時間
    找資料、蒐集證據，至派出所作筆錄、寫訴狀、請假出庭應
    訊等等耗力甚多，另被上訴人自稱是高級知識分子，是富有
    的人，區區5,000元對被上訴人起不了警惕效果，也無法回
    復上訴人之名譽、人格、信用，上訴人只能以訟止爭請求相
    當合理之損害賠償金額以為慰藉，若無法給富有的被上訴人
    合理的懲罰金額，如此將無法達到以訟止爭之效果，社會公
    平正義亦將無法彰顯。並聲明：㈠原判決就上訴人不利部分
    廢棄。㈡被上訴人應再給付上訴人5萬元，並自起訴狀繕本送
    達翌日起至清償日止，按年息百分之5計算遲延利息。
三、經查，上訴人以上開情詞指摘原判決不當，並未具體表明原
    判決有何適用法規不當而有判決違背法令之情形，僅就原審
    判決應斟酌慰撫金金額多寡有異議，然慰撫金之酌定，除顯
    然有違公平正義之原則外，應認為屬事實審法院職權之行使
    ，至於被上訴人至今仍於社區逢人就說上訴人係假主委或上
    訴人傷口無法撫平，乃原審認定事實以外之新事實，亦非本
    件慰撫金酌定所應考量之範圍。是以，上訴人既未依民事訴
    訟法第436條之25規定，具體表明原判決究有何違背法令之
    處，或依訴訟資料有何判決違背法令情形，並指明原判決所
    違反法令之條項或其內容，僅就原審事實認定為指摘。依首
    揭規定及說明，難謂上訴人已合法表明上訴理由，本件上訴
    為不合法，應予駁回。
四、依民事訴訟法第436條之32第1項準用同法第436條之19規定
    ，小額訴訟程序之第二審法院為訴訟費用之裁判時，應確定
    其訴訟費用額。本件訴訟費用額確定為1,500元，爰諭知如
    主文第2項所示。
五、據上論結，本件上訴為不合法，依民事訴訟法第436條之32
    第1項、第2項、第444條第1項前段、第436條之19第1項、第
    95條、第78條，裁定如主文。
中　　華　　民　　國　　111 　年　　2 　　月　　7 　　日
                  民事第一庭審判長法  官     許石慶  
　　　　　　　　　　　　　　　　  法  官     蕭一弘
                                  法  官     曹宗鼎
上正本係照原本作成。
本裁定不得抗告。 
中　　華　　民　　國　　111 　年　　2 　　月　　7 　　日
                                  書記官     曾右喬